臺灣雲林地方法院民事裁定
111年度聲字第2號
聲  請  人  吳美萱即吳幸娥



相  對  人  林家弘  
上列當事人間聲請停止執行事件，本院裁定如下：
    主  文
聲請人供擔保新臺幣貳拾萬元後，本院一一０年度司執字第四四
九四五號強制執行事件之執行程序，於本院一一０年度訴字第五
八五號債務人異議之訴等事件裁判確定，或因撤回、和解、調解
而終結前，應暫予停止。
    理  由
一、聲請意旨略以：相對人前向鈞院聲請拍賣抵押物裁定，對聲
    請人名下坐落雲林縣○○市○○段0000地號土地暨其上同段535
    建號建物之不動產（下合稱系爭房地）聲請強制執行，經鈞
    院民事執行處以110年度司執字第44945號（下稱系爭執行事
    件）受理在案。因聲請人對相對人無任何抵押債務存在，聲
    請人已對相對人提起債務人異議之訴，並同時依民事訴訟法
    第247條之規定，請求確認債權不存在、塗銷抵押權登記暨
    請求撤銷系爭執行事件程序等訴訟，經鈞院以110年度訴字
    第585號債務人異議之訴等事件（下稱本案訴訟事件）受理
    。為此，爰依強制執行法第18條第2項之規定，願供擔保聲
    請停止系爭執行事件程序等語。
二、按強制執行程序開始後，除法律另有規定外，固不停止執行
    ，惟於提起異議之訴時，法院因必要情形或依聲請定相當並
    確實之擔保，得為停止執行之裁定，此觀強制執行法第18條
    第1項、第2項之規定自明。另按執行名義成立後，如有消滅
    或妨礙債權人請求之事由發生，債務人得於強制執行程序終
    結前，向執行法院對債權人提起異議之訴。如以裁判為執行
    名義時，其為異議原因之事實發生在前訴訟言詞辯論終結後
    者，亦得主張之。執行名義無確定判決同一之效力者，於執
    行名義成立前，如有債權不成立或消滅或妨礙債權人請求之
    事由發生，債務人亦得於強制執行程序終結前提起異議之訴
    。同法第14條第1、2項亦有明文。復按抵押人本此裁定所供
    之擔保，係以擔保抵押權人因抵押人聲請停止強制執行不當
    ，可能遭受之損害獲得賠償為目的。是法院定此項擔保，其
    數額應依標的物停止執行後，抵押權人未能即時受償或利用
    該標的物所受之損害額，或其因另供擔保強制執行所受之損
    害額定之，非以標的物之價值或其債權額為依據（最高法院
    95年臺抗字第104號裁定要旨參照）。
三、經查，相對人執本院110年度司拍字第89號拍賣抵押物裁定
    為執行名義，向本院聲請對聲請人所有之系爭房地為強制執
    行，經本院以系爭執行事件受理在案，聲請人已於民國110
    年12月7日對相對人提起債務人異議之訴，並經本院以本案
    訴訟事件受理等情，業經本院調取系爭執行事件、本案訴訟
    事件卷宗查核屬實，並認有停止執行之必要。則聲請人以其
    提出債務人異議之訴，依強制執行法第18條第2項規定，請
    求停止系爭執行事件之強制執行程序，自屬有據。爰審酌相
    對人因停止執行所受之損害，相當於相對人就執行標的無法
    及時受償所受之利息損失，並參酌相對人聲請強制執行之債
    權本金數額為新臺幣（下同）120萬元，是相對人因本件停
    止執行，可能受有未能利用上開金額之利息損失，應以此作
    為本件停止執行擔保額之計算依據。又本案訴訟事件之訴訟
    標的價額未逾150萬元，為不得上訴第三審案件，依各級法
    院辦案期限實施要點第2點規定，民事通常程序第一審審判
    案件應於收案之日起1年4個月內終結，第二審為2年，則按
    法定利率百分之5計算，相對人因停止執行可能遭受之損害
    額為20萬元【計算式：120萬元×5%×（3+4/12）＝20萬元】，
    爰酌定本件停止執行之供擔保金額為20萬元。
四、依強制執行法第18條第2項、第30條之1，民事訴訟法第77條
    之19，裁定如主文。
中　　華　　民　　國　　111 　年　　1 　　月　　12　　日
                  民事第一庭    法  官  吳福森

以上正本係照原本作成。
如對本裁定抗告須於裁定送達後10日內向本院提出抗告狀（需附
繕本），並應繳納抗告費新臺幣1,000 元。
中　　華　　民　　國　　111 　年　　1 　　月　　12　　日
                                書記官　程尹鈴